# 子公司分配利润给母公司再分配给投资者可以是同一基准日么

提问人：日番谷东狮郎 时间：2018-02-07 15:42:48
请教各位老师，麻烦问下母公司仅为投资公司，没有收益，各年度累计亏损，现在打算以 2017 年 12 月 31 日数据进行分配，但是需要先将利润从各子公司分配上来，然后母公司补亏之后进行分配，但是子公司向母公司分配和母公司向投资者分配可以均采用 2017 年12 月 31 日的数据么？如果采用同一数据是否各公司的股东会决议等文件的日期有先后顺序呢？

回答人：chenyiwei
建议参考《瑞华研究 2010 ～ 2016 汇编》之“问题3-1-42（能否基于被投资方的盈利状况确认本年度的股利收入）” 建议各子公司在2017 年 12 月 31 日之前，由其股东会原则通过 2017 年度利润分配方案（因为最终决算金额未定，因此该方案中需就各种情况下的利润分配金额或比例等均作出原则性规定），并授权各该公司的董事会执行。这样在各该子公司的 2017 年度决算审计完成后，就可以根据该预先授权的利润分配方案相应得出应分配的股利金额，子公司作出利润分配的账务处理，相应地母公司作出确认投资收益和应收股利的账务处理，这两项账务处理均可以做在 2017 年度的报表中。